【裁判字號】    98,審訴,1617
【裁判日期】    980618
【裁判案由】    毒品危害防制條例
【裁判全文】
臺灣高雄地方法院刑事判決            98年度審訴字第1617號
公  訴  人  臺灣高雄地方法院檢察署檢察官
被      告  甲○○
指定辯護人  本院公設辯護人黃秋葉
上列被告因毒品危害防制條例案件，經檢察官提起公訴（98年度
毒偵字第2046號），本院合議庭裁定由受命法官獨任依協商程序
審理，判決如下：
    主  文
甲○○施用第一級毒品，累犯，處有期徒刑捌月。扣案之第一級
毒品海洛因壹包（驗後淨重零點零貳柒公克），沒收銷燬之。
    事實及理由
一、本件犯罪事實及證據，除犯罪事實「施用第一級毒品海洛因
    1 次」更正為「在其位於高雄市苓雅區○○○路335 巷9 號
    之住處，施用第一級毒品海洛因1 次」；「並扣得第1 級海
    洛因1 包（毛重0.25公克）」更正為「扣得第一級毒品海洛
    因1 包（驗後淨重0.027 公克）」；證據部分補充「被告甲
    ○○於本院審理中之自白」及「高雄市立凱旋醫院濫用藥物
    成品檢驗鑑定書」外，餘均引用檢察官起訴書之記載，如附
    件。
二、本件被告業已認罪，並經辯護人協助下與檢察官於審判外達
    成協商之合意，渠等合意內容為：被告願受科刑範圍如主文
    所載。經核被告所為，係犯毒品危害防制條例第10條第1 項
    之施用第一級毒品罪，而被告有起訴書所載之前科紀錄乙情
    ，有臺灣高等法院被告前案紀錄表在卷可稽，其受有期徒刑
    執行完畢，5 年內故意再犯本件最重本刑為有期徒刑以上之
    罪，為累犯，應依刑法第47條第1 項規定加重其刑。此外，
    上開協商合意內容，並無刑事訴訟法第455 條之4 第1 項所
    列不得認罪協商之情形，本件既經檢察官聲請改依協商程序
    而為判決，本院爰不經言詞辯論，於協商合意範圍內為協商
    判決。
三、應適用之法條：刑事訴訟法第455 條之4 第2 項、第455 條
    之8 、第454 條第2 項，毒品危害防制條例第10條第1 項、
    第18條第1 項前段，刑法第11條、第47條第1 項。
四、本判決除有刑事訴訟法第455 條之4 第1 項第1 款、第2 款
    、第4 款、第6 款、第7 款所定情形之一，或違反同條第2
    項規定者外，不得上訴。
本案經檢察官陳麗琇到庭執行職務。
中    華    民    國    98    年    6     月    18    日
                  刑事第十庭    法  官  陳君杰
以上正本證明與原本無異。
如不服本判決應於收受判決後10日內向本院提出上訴書狀，並應
敘述具體理由。其未敘述上訴理由者，應於上訴期間屆滿後20日
內向本院補提理由書(均須按他造當事人之人數附繕本)「切勿逕
送上級法院」。
中    華    民    國    98    年    6     月    18    日
                                書記官  李承悌
附錄本判決論罪科刑法條全文：
毒品危害防制條例第10條第1項
施用第一級毒品者，處6 月以上5 年以下有期徒刑。
附件：
臺灣高雄地方法院檢察署檢察官起訴書
                                    98年度毒偵字第2046號
    被      告  甲○○  男  57歲（民國○○年○月○○日生）
                        住高雄市苓雅區○○○路335巷9號
                        國民身分證統一編號：Ｚ000000000號
上列被告因違反毒品危害防制條例案件，已經偵查終結，認應該
提起公訴，茲將犯罪事實及證據並所犯法條分敘如下：
            犯罪事實
一、甲○○於90年間曾因施用毒品犯行，經臺灣高雄地方法院以
    91年度毒聲字第379號裁定送觀察、勒戒，因認有繼續施用
    之傾向，復經該院以91年度毒聲字第2079號裁定送戒治處所
    施以強制戒治，嗣因戒治期間屆滿3月，認成效良好，於91
    年10月30日經臺灣高雄地方法院以91年度毒聲字第6876號裁
    定准予停止戒治，所餘戒治期間交付保護管束，92年4月17
    日停止戒治期滿未經撤銷，以執行完畢論。復因施用毒品案
    件，經臺灣高雄地方法院以95年度訴字第1398號判處有期徒
    刑7月確定，甫於96年4月5日縮短刑期執行完畢出監，猶不
    知戒絕毒癮，復基於施用第一級毒品海洛因之犯意，於98年
    3 月22日18時20分許採尿之時起往前回溯24小時內某時（扣
    除公權力拘束期間），施用第一級毒品海洛因1次；嗣於98
    年3 月22日16時40分許，因形跡可疑經警在高雄市○○區○
    ○街64號前盤檢查獲，並扣得第1級毒品海洛因1包（毛重
    0.25 公克）。
二、案經高雄市政府警察局苓雅分局移送偵辦。
            證據並所犯法條
一、證據清單及待證事實
      ┌──┬─────────────┬─────────────┐
      │編號│      證據清單            │    待證事項              │
      ├──┼─────────────┼─────────────┤
      │ 一 │高雄市立凱旋醫院於98年3月 │被告為警查獲時所採集之尿液│
      │    │30日所出具之濫用藥物尿液檢│經檢驗結果呈嗎啡陽性反應，│
      │    │驗報告、高雄市政府警察局苓│足認被告於採尿前24小時內有│
      │    │雅分局偵辦毒品案件嫌疑人尿│施用第1級毒品海洛因之事實 │
      │    │液採證尿液對照表（編號F-98│                          │
      │    │142號）各1份              │                          │
      ├──┼─────────────┼─────────────┤
      │ 二 │本署刑案資料查註紀錄表、全│1、被告本件施用毒品犯行， │
      │    │國施用毒品案件紀錄表、法務│   應逕行起訴之事實       │
      │    │部全國檢察官線上查詢刑案人│2、被告有起訴書事實欄所記 │
      │    │犯在監所最新資料報表各1份 │   載之前科而構成累犯之事 │
      │    │                          │   實                     │
      ├──┼─────────────┼─────────────┤
      │ 三 │高雄市政府警察局苓雅分局扣│查扣被告持有第一級毒品海洛│
      │    │押筆錄、扣押物品目錄表、查│因1包之事實               │
      │    │獲毒品初步檢驗報告單、高雄│                          │
      │    │市立凱旋醫院濫用藥物尿液檢│                          │
      │    │驗報告書                  │                          │
      └──┴─────────────┴─────────────┘
二、核被告甲○○為，係犯毒品危害防制條例第10條第1項之施
    用第一級毒品罪嫌。又被告前因違反毒品危害防制條例案件
    ，經臺灣高雄地方法院以95訴字第1398號判處有期徒刑7月
    確定，甫於96年4月4日縮短刑期執行完畢，此有本署刑案資
    料查註紀錄表附卷可稽，其於5年內故意再犯本件有期徒刑
    以上之罪，為累犯，請依刑法第47條第1項規定加重其刑。
    至扣案之第一級毒品海洛因1小包（毛重0.25公克），亦請
    依毒品危害防制條例第18條第1項前段之規定，宣告沒收銷
    燬。
三、依毒品危害防制條例第23條第2項、刑事訴訟法第251條第1
    項提起公訴。
            此    致
臺灣高雄地方法院
中    華    民    國    98    年    4     月    8     日
                              檢  察  官  乙  ○  ○
上正本證明與原本無異
中    華    民    國    98    年    4     月    16    日
                              書  記  官  邱  寶  範
所犯法條：
毒品危害防制條例第10條
施用第一級毒品者，處 6 月以上 5 年以下有期徒刑。
施用第二級毒品者，處 3 年以下有期徒刑。


司法院資訊處製作；財團法人民間司法改革基金會備份。
